臺灣高等法院刑事判決
110年度上訴字第2167號
上  訴  人  
即  被  告  林冠逸



選任辯護人  黃永嘉律師
上列上訴人因毒品危害防制條例案件，不服臺灣士林地方法院10
9年度訴字第460號，中華民國110年5月5日第一審判決（起訴案
號：臺灣士林地方檢察署109年度偵字第1841號、第8205號），
提起上訴，本院判決如下：
    主  文
原判決關於定應執行刑部分撤銷。
其他上訴駁回。
前開駁回部分所處之刑，應執行有期徒刑伍年貳月。
    犯罪事實
一、林冠逸基於販賣第三級毒品愷他命（Ketamine，俗稱K他命
    ）及摻有4-甲基甲基卡西酮（4-methylmethcathinone、Mep
    hedrone、4-MMC）與微量硝甲西泮（Nimetazepam）之毒品
    咖啡包（下稱毒品咖啡包）以營利之犯意，以其所有如附表
    二編號6所示之Iphone6 plus行動電話作為聯絡工具，與附
    表一編號1至4所示之高浩予、陳冠廷、趙振宇、朱麒軍聯絡
    約定交易第三級毒品，並於附表一各編號所示之時間、地點
    ，販賣如附表編號所示內容及數量之第三級毒品予高浩予、
    陳冠廷、趙振宇、朱麒軍等人而完成交易（各次販賣第三級
    毒品之時間、地點、交易過程，均詳附表一各編號所示）。
    嗣於108年9月27日晚上9時15分許，林冠逸在臺北市○○區○○
    路000巷00弄00號前，因形跡可疑為警攔查，當場扣得其販
    賣所餘如附表二編號1所示之愷他命25包，又於同日晚上10
    時15分許，員警得林冠逸之同意至臺北市○○區○○街00巷00號
    4樓住處執行搜索，扣得附表二編號2至4之第三級毒品及編
    號5、6所示供本案犯罪所用之電子磅秤及行動電話等物。林
    冠逸並於有調查權限公務員尚不知其涉嫌販賣第三級毒品予
    趙振宇、朱麒軍前（即附表一編號3、4），即於108年9月28
    日製作警詢筆錄時，主動向製作筆錄之員警告知，自首並接
    受裁判。
二、案經臺北市政府警察局刑事警察大隊移送及臺北市政府警察
    局中山分局報告臺灣臺北地方檢察署檢察官呈請臺灣高等檢
    察署檢察長核轉臺灣士林地方檢察署檢察官偵查起訴。
    理  由
壹、證據能力
    本判決認定事實所引用之供述證據，檢察官、上訴人即被告
    林冠逸及其選任辯護人均同意有證據能力，本院審酌該等證
    據資料製作時之情況，亦無違法不當及證明力明顯過低之瑕
    疵，認作為證據應屬適當；非供述證據部分，核無違反法定
    程序取得之情形，且與本案犯罪事實具有關聯性，均認有證
    據能力。
貳、實體方面
一、認定犯罪事實所憑之證據及理由
　㈠上揭犯罪事實，業據被告林冠逸於警詢、偵查、原審及本院
    審理時均坦承不諱（臺灣臺北地方檢察署108年度偵字第245
    64號卷【下稱北檢偵卷】第25至30頁、第113至115頁、第23
    1至232頁，臺灣士林地方檢察署109年度偵字第1841號卷【
    下稱偵1841卷】第7至13頁，原審109年度審訴字第831號卷
    【下稱原審審訴卷】第42頁，原審109年度訴字第460號卷【
    下稱原審卷】第24至25頁、第71至74頁、第135至136頁，本
    院卷第66至69頁、第136頁、第152至156頁），核與證人高
    浩予、陳冠廷、趙振宇、朱麒軍於警詢時之證述情節大致相
    符（原審卷第45至53頁，偵1841卷第28至31頁、第32至35頁
    、第20至22頁），並有108年11月7日臺灣臺北地方檢察署檢
    察事務官數位採證內容暨被告與證人陳冠廷、趙振宇、朱麒
    軍等人間行動通訊軟體之對話紀錄、高浩予之銀行帳戶交易
    明細及林冠逸之中國信託銀行存款交易明細、高浩予指認購
    買之毒品咖啡包種類照片在卷（北檢偵卷第167至180頁，偵
    1841卷第126頁、第138頁、第83頁、第109頁、第50頁、第6
    3頁、第65頁），及如附表二編號1至6之物扣案可憑。其中
    編號1、4之白色結晶送鑑驗結果檢出第三級毒品愷他命成分
    ，編號2、3之物送檢驗結果檢出其中含有第三級毒品4-甲基
    甲基卡西酮及微量硝甲西泮成分，有交通部民用航空航空醫
    務中心108年10月22日航藥艦字第0000000Q號毒品鑑定書、
    內政部警政署刑事警察局108年12月12日刑鑑字第108009899
    6號鑑定書（北檢偵卷第187至188頁、第209至210頁）在卷
    可稽。至於公訴意旨漏載被告所販賣之毒品咖啡包成分中尚
    摻有同屬第三級毒品之硝甲西泮，應予補充。又證人趙振宇
    於警詢時雖稱當日購買愷他命及毒品咖啡包，被告只有交付
    毒品咖啡包云云，但被告供承當日如數交付所購買之毒品用
    以抵償債務，且觀二人間之對話內容為「一個小姐（按：指
    愷他命）、4灌酒（按：指毒品咖啡包，「灌」應為「罐」
    之誤寫）、現在出發、到了」，就愷他命部分並無保留不予
    交付之情，是證人趙振宇此部分之證述應係記憶有誤，無可
    據為有利被告之認定，附此敘明。
　㈡毒品危害防制條例所規定之販賣毒品罪，雖未明示「營利之
    意圖」為其犯罪構成要件，然「販賣」一語，在文義解釋上
    當然已寓含有買賤賣貴，而從中取利之意思存在。且從商業
    交易原理與一般社會觀念而言，販賣行為在通常情形下，仍
    係以牟取利益為其活動之主要誘因與目的。又政府為杜絕毒
    品氾濫，再三宣導民眾遠離毒品、媒體報導既深且廣，對於
    禁絕毒品之政策，應為大眾所熟悉，並對於查緝施用、轉讓
    及販賣毒品無不嚴格執行，以禁絕毒品流通，從而販賣毒品
    係違法行為，非可公然為之，有其獨特之販售路線及管道，
    亦無公定之價格，復可任意增減其分裝之數量，而每次買賣
    之價量，亦可能隨時依市場貨源之供需情形、交易雙方之關
    係深淺、資力、對行情之認知、查緝之寬嚴，及購買者被查
    獲時供述購買對象之可能性風險評估等事由，而異其標準，
    非可一概而論。故以有償交易毒品者，縱未確切查得販賣賺
    取之實際差價，除別有事證足認係按同一價格轉讓且非出於
    圖利之意思外，概皆可認有從中賺取買賣差價牟利之意圖及
    事實，應屬符合論理法則，不違背社會通常經驗之合理判斷
    。查被告坦承如前述販賣第三級毒品之犯行，並供承可從中
    賺取毒品差額（本院卷第157頁），且依據其與各交易對象
    之交易過程，均係有償交易，足見被告確係基於營利之意圖
    ，而為上開販賣第三級毒品犯行。被告上開自白核與事實相
    符，自可採為認定事實之依據。
　㈢本案事證明確，被告上開犯行洵堪認定，應依法論科。
二、論罪
　㈠按行為後法律有變更者，適用行為時之法律。但行為後之法
    律有利於行為人者，適用最有利於行為人之法律，刑法第2
    條第1項定有明文。查被告行為後，毒品危害防制條例第4條
    第3項、第17條第2項於109年1月15日修正公布，同條例並增
    訂第9條第3項，且於同年7月15日施行。修正前毒品危害防
    制條例第4條第3項規定：「製造、運輸、販賣第三級毒品者
    ，處七年以上有期徒刑，得併科新臺幣七百萬元以下罰金」
    ，修正後規定為：「製造、運輸、販賣第三級毒品者，處七
    年以上有期徒刑，得併科新臺幣一千萬元以下罰金」；增訂
    之同條例第9條第3項則規定「犯前5 條之罪而混合二種以上
    之毒品者，適用其中最高級別毒品之法定刑，並加重其刑至
    2 分之1 」。本案經新舊法比較結果，應以被告行為時之法
    律即修正前之毒品危害防制條例第4條第3項對被告較為有利
    。另修正前毒品危害防制條例第17條第2項規定：「犯第四
    條至第八條之罪於偵查及審判中均自白者，減輕其刑。」修
    正後毒品危害防制條例第17條第2項則規定：「犯第四條至
    第八條之罪於偵查及歷次審判中均自白者，減輕其刑。」而
    增加須於「歷次」審判中均自白，始得依該條項減輕之要件
    ，屬於法律變更之情形，修正後規定未較有利於被告，依刑
    法第2條第1項前段規定，即應適用被告行為時即修正前毒品
    危害防制條例第17條第2項之規定。　
　㈡查愷他命、4-甲基甲基卡西酮、硝甲西泮均係毒品危害防制
    條例第2條第2項第3款所規定之第三級毒品，是核被告就附
    表一編號1至4所為，均係犯修正前毒品危害防制條例第4條
    第3項販賣第三級毒品罪（共4罪）。被告意圖販賣而持有第
    三級毒品、因販賣而持有第三級毒品純質淨重20公克以上之
    低度行為，均為販賣之高度行為所吸收，均不另論罪。被告
    所犯各次販賣第三級毒品罪間，犯意各別，行為互殊，應分
    論併罰。
　㈢刑之減輕事由
　⒈被告就上開4次販賣第三級毒品犯行，於偵查及審判中均自白
    犯罪，業如上述，自皆應依修正前毒品危害防制條例第17條
    第2項之規定減輕其刑。
　⒉對於未發覺之罪自首而受裁判者，得減輕其刑，刑法第62條
    前段定有明文。所謂「發覺」，乃指偵查機關知悉或有相當
    之依據合理懷疑犯罪行為人及犯罪事實而言。是自首之成立
    ，須行為人在偵查機關發覺其犯罪事實前，主動向偵查機關
    申告，並接受裁判為要件。經查：
　　⑴被告於108年9月27日晚上9時15分許，在臺北市○○區○○路00
      0巷00弄00號前，因形跡可疑為警盤查，主動交付所持有
      如附表二編號1所示之愷他命予警查扣，復告知住處尚有
      毒品並同意警方搜索而扣得附表二編號2至4之第三級毒品
      ，坦承持有第三級毒品犯行等情，業據證人即查獲本案之
      員警洪德寬、許洲銓、陳威翔於原審審理時證述明確。被
      告雖遭警查獲持有第三級毒品愷他命及毒品咖啡包，但當
      時尚未發覺具體販賣犯行，被告於員警尚無合理懷疑其販
      賣第三級毒品予特定對象之趙振宇、朱麒軍（即附表一編
      號3、4）之犯行前，即於108年9月28日製作警詢筆錄時，
      主動告知製作筆錄員警上開販賣第三級毒品之犯行而自承
      犯罪，並接受裁判，業據證人即108年9月28日製作筆錄之
      員警顏志龍於原審審理時具結證稱：我們在製作本案被告
      的警詢筆錄前，並不知道被告販賣第三級毒品給綽號「么
      」（即朱麒軍）或綽號「趙小宇」（即趙振宇）之人。當
      時看到暗語無法確認，因此進一步在製作筆錄時詢問被告
      ，是被告自己回答出來等語（原審卷第117至122頁），並
      有臺北市政府警察局中山分局偵查隊108年9月28日第3次
      偵訊筆錄1份在卷可按（北檢偵卷第25至30頁），揆諸前
      開說明，被告就附表一編號3、4所示之販賣第三級毒品犯
      行，合於自首之要件，爰依刑法第62條前段規定減輕其刑
      ，又被告此部分同時有上開2種減輕事由，均依刑法第70
      條規定，遞減輕之。
　　⑵至於附表一編號1、2所示之販賣第三級毒品犯行部分，證
      人即109年1月9日製作筆錄之員警辜建塏於原審審理時證
      稱：我們做手機採證後，看到被告微信的對話內容，另外
      還有依據中山分局製作的108年9月28日警詢筆錄，我們懷
      疑被告涉有販賣第三級毒品的犯罪行為，之後我們依照勘
      查手機微信的對話內容，還有手機裡相關的金流匯款單，
      去調查被告販賣毒品的對象。我們在109年1月9日製作筆
      錄前，已經確認被告販賣的對象有朱麒軍、高浩予、陳冠
      廷、趙振宇。108年9月28日被告在中山分局製作警詢筆錄
      時，被告並沒有提到販賣毒品給高浩予、陳冠廷，是勘查
      被告的手機及金流後，才查獲被告有販賣毒品給高浩予、
      陳冠廷等語（原審卷第123至126頁），並有刑事警察大隊
      毒品查緝中心109年1月9日調查筆錄1份在卷可參（偵1841
      卷第7至13頁）。證人辜建塏已有確切之根據而可合理懷
      疑被告涉嫌販賣第三級毒品予高浩予、陳冠廷。又被告於
      108年9月27日晚上為警查獲時固主動交付並同意搜索而為
      警查獲其所持有之愷他命、毒品咖啡包，然揆諸前揭說明
      ，本案被告所犯意圖販賣而持有、持有第三級毒品純質淨
      重20公克以上之犯行，為販賣行為所吸收，為單純一罪，
      應論以販賣第三級毒品犯行，然被告於108年9月28日警詢
      時，並未坦承販賣毒品予高浩予、陳冠廷，尚難認被告就
      附表一編號1、2所示販賣第三級毒品犯行有接受裁判之意
      ，縱被告嗣後於109年1月9日警詢時坦承犯行，然斯時員
      警辜建塏已有確切根據而合理懷疑被告販賣第三級毒品予
      高浩予、陳冠廷，是以被告於109年1月9日警詢僅得認為
      自白，於量處具體宣告刑時列為參考因子，但與自首之要
      件不合。
　　⑶辯護人雖以被告同意搜索並主動交出附表二編號6之行動電
      話予警查扣，雖未明確指出販賣毒品給高浩予、陳冠廷，
      但於108年9月28日之警詢筆錄時即稱有販賣第三級毒品之
      行為，警員辜建塏才會進一步對該扣案之行動電話勘查採
      證，並調查被告之金流，進而知悉被告販賣毒品給高浩予
      、陳冠廷。故被告主動交付手機予警查扣，應足認其就全
      部販賣毒品之犯罪行為已有向警方自承犯罪而受裁判之意
      思表示，就附表一編號1、2部分自應適用刑法第62條自首
      之規定減刑等語。惟自首乃指行為人自行申告自己尚未被
      發覺之犯罪行為，而自願接受裁判。其所陳述之犯罪事實
      為自己過去發生之社會事實，雖不要求等同經法律評價後
      之事實，亦不以鉅細靡遺為必要，但既為陳述事實，對於
      人時地事物之內容敘述仍應具體特定，以與其他未自首之
      犯行相區別。本案被告販賣毒品之對象既有多人，乃分屬
      不同之犯罪事實，被告僅泛稱有販賣毒品，並交付手機予
      警查扣，但其於偵查初期對於手機內容涉及高浩予、陳冠
      廷部分從未提及，自不足使偵查機關易於偵明該部分之犯
      罪事實，附表一編號1、2部分與自首要件不符，辯護意旨
      此節難認可採，至於辯護人聲請再行傳喚證人即查獲員警
      許洲銓、陳威翔欲證明扣案行動電話為被告主動交付等語
      ，本院認縱使行動電話為被告主動交付扣案，因被告並未
      併同陳明販賣毒品給高浩予、陳冠廷之具體事實，仍不適
      用自首規定，故此證據調查認無必要，附此敘明。
　⒊辯護意旨另以本案被告販賣之毒品數量不多、所得不高，且
    犯後坦承犯行、態度良好，但所涉販賣第三級毒品罪之法定
    刑為7年以上有期徒刑之罪，情輕法重，客觀上足以引起一
    般人同情，請依刑法第59條規定酌減其刑等語。惟按刑法第
    59條所規定之酌量減輕其刑，係裁判上之減輕，必以犯罪之
    情狀可憫恕，認為宣告法定最低度之刑猶嫌過重者，始有其
    適用；如別有法定減輕之事由，應先依法定減輕事由減輕其
    刑後，猶嫌過重時，始得為之；若有2種以上法定減輕事由
    ，仍應先依法定減輕事由遞減其刑後，猶嫌過重時，始得再
    依刑法第59條規定酌減其刑。查被告為本案犯行時係成年人
    ，卻圖不法利益而恣意販賣第三級毒品，助長毒品氾濫，其
    行為惡性及對社會之危害均屬重大，並無客觀上足以引起一
    般同情之特殊原因與環境，且本案已先後適用前述之減刑規
    定，法定刑已有相當減輕，足為適當量刑，並無縱予宣告法
    定最低刑度或減刑後之最低刑度猶嫌過重之情事，認均無適
    用刑法第59條減輕其刑之餘地，附此敘明。
三、本院之判斷
　㈠關於上訴駁回部分之理由
　  原審以被告就附表一編號1至4所為，均犯修正前毒品危害防
    制條例第4條第3項之販賣第三級毒品罪，並依修正前同條例
    第17條第2項前段減輕其刑，且就附表一編號3、4部分依刑
    法第62條前段規定遞減其刑，並審酌被告不思循正當途徑獲
    致財物，明知毒品戕害人體身心健康甚鉅，卻為圖非法獲利
    ，漠視法令禁制而販賣第三級毒品，所為對社會治安潛藏有
    相當之危害，助長毒品氾濫，戕害國民身心健康，並破壞社
    會治安，惟念及被告犯後坦承犯行，態度尚稱良好，暨考量
    被告販賣毒品之對象、次數、數量，所造成危害社會之程度
    與大量販賣毒品以賺取巨額利潤之行為顯然有別，兼衡被告
    之素行、犯罪之動機、目的、手段、自陳國中畢業之教育智
    識程度及家庭生活經濟狀況等一切情狀，分別量處有期徒刑
    3年8月、4年、2年、1年10月。復就扣案販賣所餘之第三級
    毒品，依刑法第38條第1項規定，於最後一次販賣毒品之罪
    刑項下諭知沒收，附表二編號5、6之電子磅秤、行動電話則
    依毒品危害防制條例第19條第1項之規定，於被告所犯各次
    販賣第三級毒品罪主文項下宣告沒收。末就販賣毒品已實際
    獲取之犯罪所得（即附表一編號1至3），依刑法第38條之1
    第1項、第3項於各該犯行項下諭知沒收及追徵，核其認事用
    法無誤，量刑亦無不當，應予維持，至於原判決就毒品咖啡
    包之成分於附表二中均已載明摻有同屬第三級毒品之微量硝
    甲西泮，雖於事實欄漏載，因本案適用修正前之毒品危害防
    制條例而不影響被告之罪責認定，由本院補充敘明之。被告
    上訴意旨以附表一編號1、2亦符合自首而應減輕其刑，且原
    審未斟酌適用刑法第59條酌減其刑，量刑過重云云，惟上開
    販賣第三級毒品之各次犯行無刑法第59條之適用，附表一編
    號1、2部分亦不合於自首要件，已經說明如前，且按關於刑
    之量定，係實體法上賦予法院職權裁量之事項，倘無逾越法
    律規定之範圍，或濫用裁量權限之情形，即不得任意指摘為
    違法。原審於量刑時已就被告犯罪之動機、目的、手段及犯
    後坦承犯行之態度、智識程度、生活狀況等一切情況予以綜
    合審酌，並於理由欄內具體說明，顯已斟酌刑法第57條各款
    事由，以行為人責任為基礎而為刑之量定，並未逾越法定刑
    度，客觀上不生量刑失出失入之情形，並無不當。被告上訴
    指原判決各罪之量刑不當云云，並無可採，此部分上訴為無
    理由，應予駁回。
　㈡關於定應執行刑部分撤銷改判之理由
　⒈按數罪併罰應分別宣告其罪之刑，然後依法定標準定其應執
    行之刑，刑法第51條定有明文。所謂「分別宣告其罪之刑」
    及「定其應執行之刑」，係指在同一判決內應分別宣告其罪
    刑及定其應執行之刑而言（最高法院86年度台非字第297號
    刑事判決意旨參照）。基此，數罪併罰雖於同一判決「定其
    應執行之刑」，然本質仍為法院之裁定，與「分別宣告其罪
    之刑」並非不可分，並無罪刑不可分原則之適用。如原判決
    所宣告罪刑，其上訴無理由應駁回，僅因執行刑有誤，可將
    執行刑改判，其他罪刑部分駁回上訴（最高法院36年度民刑
    庭庭長決議參照）。
　⒉次按裁判確定前犯數罪者，併合處罰之；數罪併罰，分別宣
    告其罪之刑，其宣告多數有期徒刑者，於各刑中之最長期以
    上，各刑合併之刑期以下，定其刑期，但不得逾30年，刑法
    第50條第1項前段、第51條第5款訂有明文。數罪併罰之定應
    執行之刑，係出於刑罰經濟與責罰相當之考量，並非予以犯
    罪行為人或受刑人不當之利益，為一種特別的量刑過程，相
    較於刑法第57條所定科刑時應審酌之事項係對一般犯罪行為
    之裁量，定應執行刑之宣告，乃對犯罪行為人本身及所犯各
    罪之總檢視，除應考量行為人所犯數罪反應出之人格特性，
    並應權衡審酌行為人之責任與整體刑法目的及相關刑事政策
    ，在量刑權之法律拘束性原則下，依刑法第51條第5款之規
    定，採限制加重原則，以宣告各刑中之最長期為下限，各刑
    合併之刑期為上限，但最長不得逾30年，資為量刑自由裁量
    權之外部界限，並應受法秩序理念規範之比例原則、平等原
    則、責罰相當原則、重複評價禁止原則等自由裁量權之內部
    抽象價值要求界限之支配，使以輕重得宜，罰當其責，俾符
    合法律授與裁量權之目的，以區別數罪併罰與單純數罪之不
    同，兼顧刑罰衡平原則。是於併合處罰而酌定執行刑時，應
    審酌行為人所犯數罪之犯罪類型、行為態樣、手段、動機、
    時間、侵害法益，倘其犯罪類型、行為態樣、手段、動機相
    似，時間相近，所侵害之法益非屬不可替代性、不可回復性
    之個人法益者，於併合處罰時，因責任非難重複之程度較高
    ，允酌定較低之應執行刑，反之，倘行為人所犯數罪各屬不
    同之犯罪類型者，於併合處罰時，其責任非難重複之程度甚
    低，當可酌定較高之應執行刑。至個別犯罪之犯罪情節或對
    於社會之影響、行為人之品性、智識、生活狀況或前科情形
    等，除前述用以判斷各個犯罪之犯罪類型、法益侵害種類、
    犯罪行為態樣、手段、動機是否相同、相似，以避免責任非
    難過度重複者外，乃個別犯罪量處刑罰時已斟酌過之因素，
    要非定應執行刑時應再行審酌者。原審對被告論罪科刑，並
    無違誤，應予維持，已詳前述，並就被告所犯如附表一所示
    各罪有期徒刑部分，定其應執行刑為有期徒刑6年2月，固在
    各宣告刑之最長期（有期徒刑4年）以上，各刑合併之刑期
    （合計有期徒刑11年6月）以下，並未違反刑法第51條第5款
    之規定，然衡以被告所犯如附表一編號1至4所示之罪，均為
    販賣第三級毒品罪，行為態樣、手段、動機均相同，犯罪時
    間集中於108年7月底至同年9月22日，時間不長，其責任非
    難重複程度甚高，但仍應考量販賣對象不同，有別於販賣對
    象同一之狀況，揆諸上揭說明，應於酌定應執行刑之際，考
    量此情並反映於所定刑度，俾貫徹罪刑相當原則。原判決於
    理由中未說明其定應執行刑時審酌之具體理由，就上開4罪
    酌定應執行刑為有期徒刑6年2月，尚嫌過重，自有未當。被
    告上訴意旨就此部分請求酌定較輕之執行刑，非無理由，是
    原判決關於定應執行刑部分既有不當，即屬無可維持，應由
    本院將定應執行刑部分予以撤銷，並衡酌前揭各情，而為整
    體之評價後，定其應執行刑如主文第3項所示。
據上論斷，應依刑事訴訟法第368條、第369條第1項前段、第364
條，刑法第11條前段、第51條第5款，判決如主文。
本案經檢察官莊富棋提起公訴，檢察官李豫雙到庭執行職務。
中　　華　　民　　國　　110 　年　　11　　月　　30　　日
                  刑事第六庭  審判長法　官  劉方慈
                                    法　官  朱嘉川
                                    法　官  許曉微
以上正本證明與原本無異。
如不服本判決，應於收受送達後20日內向本院提出上訴書狀，其
未敘述上訴之理由者並得於提起上訴後20日內向本院補提理由書
（均須按他造當事人之人數附繕本）「切勿逕送上級法院」。
                                    書記官  徐仁豐
中　　華　　民　　國　　110 　年　　11　　月　　30　　日
附錄：本案論罪科刑法條全文
修正前毒品危害防制條例第4條
製造、運輸、販賣第一級毒品者，處死刑或無期徒刑；處無期徒
刑者，得併科新臺幣 2 千萬元以下罰金。
製造、運輸、販賣第二級毒品者，處無期徒刑或 7 年以上有期
徒刑，得併科新臺幣1 千萬元以下罰金。
製造、運輸、販賣第三級毒品者，處 7 年以上有期徒刑，得併
科新臺幣 7 百萬元以下罰金。
製造、運輸、販賣第四級毒品者，處 5 年以上 12 年以下有期
徒刑，得併科新臺幣 3 百萬元以下罰金。
製造、運輸、販賣專供製造或施用毒品之器具者，處 1 年以上7
 年以下有期徒刑，得併科新臺幣 1 百萬元以下罰金。
前五項之未遂犯罰之。 
附表一：
編號 交易對象 交易時間 交易地點 交易過程 原審判決主文 1 高浩予 108 年9月上旬某日 臺北市○○區○○街00號「美廉社」 林冠逸以其所有之IPhone 6 Plus 行動電話與高浩予所使用之門號00000000號行動電話聯絡購買毒品事宜，以新臺幣（下同）1,500 元之價格，販賣含有第三級毒品4-甲基甲基卡西酮成分之黑色咖啡包5 包予高浩予。 林冠逸販賣第三級毒品，處有期徒刑參年捌月。扣案如附表二編號5 、6所示之物均沒收；未扣案之犯罪所得新臺幣壹仟伍佰元沒收，於全部或一部不能沒收或不宜執行沒收時，追徵其價額。 2 陳冠廷 108 年7月30日某時許 臺北市○○區○○路000號 林冠逸以其所有之IPhone 6 Plus 行動電話與陳冠廷所使用之門號0000000000號行動電話聯絡購買毒品事宜，以每公克1,350 元之價格，販賣愷他命10公克予陳冠廷而完成交易。 林冠逸販賣第三級毒品，處有期徒刑肆年。扣案如附表二編號5 、6所示之物均沒收；未扣案之犯罪所得新臺幣壹萬參仟伍佰元沒收，於全部或一部不能沒收或不宜執行沒收時，追徵其價額。 3 趙振宇（暱稱趙小宇） 108 年9月22日某時許 臺北市○○區○○街00巷00號4樓 林冠逸以其所有之IPhone 6 Plus 行動電話與趙振宇所使用之門號0000000000號行動電話聯絡購買毒品事宜，以每公克1,200 元之價格、毒品咖啡包每包300 元之價格，販賣愷他命1 公克、含有第三級毒品4-甲基甲基卡西酮成分之黑色咖啡包4 包予趙振宇，藉以抵償其積欠趙振宇之債務2,400 元。 林冠逸販賣第三級毒品，處有期徒刑貳年。扣案如附表二編號5 、6所示之物均沒收；未扣案之犯罪所得新臺幣貳仟肆佰元沒收，於全部或一部不能沒收或不宜執行時，追徵其價額。 4 朱麒軍（暱稱么） 108 年9月22日某時許 臺北市○○區○○街00巷00號4樓 林冠逸以其所有之IPhone 6 Plus 行動電話與朱麒軍所使用之門號0000000000號行動電話聯絡購買毒品事宜，以每公克1,200 之價格，販賣愷他命1 公克予朱麒軍。惟朱麒軍事後並未償還賒欠之1,200元價金。 林冠逸販賣第三級毒品，處有期徒刑壹年拾月。扣案如附表二編號1 至6所示之物均沒收。 
附表二：
編號 物品名稱 數量 備註 1 愷他命 25包 1.編號1、3、4、6至9、12至14、16、18、20至25：混有白色細結晶之白色結晶18袋。實稱毛重16.8810公克（含18袋18標籤），淨重12.4170公克，取樣0.0400公克，餘重12.3770公克，鑑驗愷他命成分，純度為94.2%，純質淨重11.6968公克。 2.編號2、5、10、11、15、17、19：白色結晶塊7袋。實稱毛重6.5650公克（含7袋7標籤），淨重4.8050公克，取樣0.0065公克，餘重4.7985公克，鑑驗愷他命成分，純度為94.6%，純質淨重4.5455公克。 2 4-甲基甲基卡西酮成分毒品咖啡包（紫色） 60包 驗前總毛重502.93公克、驗前總淨重約447.13公克，經刑事警察局分別予以編號B1至B60，隨機抽取編號B11鑑定，取樣1.12公克鑑定用磬，檢出第三級毒品4-甲基甲基卡西酮、微量第三級毒品硝甲西泮（硝甲氮平）等成分，測得4-甲基甲基卡西酮純度約3％，依據抽測純度值，推估編號B1至B60均含4-甲基甲基卡西酮之驗前總純質淨重約13.41公克。 3 4-甲基甲基卡西酮成分毒品咖啡包（黑色） 59包 驗前總毛重525.85公克、驗前總淨重約463.90公克，經刑事警察局分別予以編號A1至A59，隨機抽取編號A23鑑定，取樣0.97公克鑑定用磬，檢出第三級毒品4-甲基甲基卡西酮、微量第三級毒品硝甲西泮（硝甲氮平）等成分，測得4-甲基甲基卡西酮純度約2％，依據抽測純度值，推估編號A1至A59均含4-甲基甲基卡西酮之驗前總純質淨重約9.27公克。 4 愷他命 1包 白色晶體1袋，實稱毛重12.7040公克，淨重11.5740公克，取樣0.0337公克，餘重11.5403公克，鑑檢愷他命成分，純度為89.5%，純質淨重10.3587公克。 5 電子磅秤 1個  6 金色IPhone 6 Plus行動電話（IMEI：000000000000000 ） 1支  7 白色IPhone 6XR行動電話（含門號0000000000號SIM 卡1 張） 1支  8 玫瑰金色IPhone 6行動電話（IMEI：0000000000000000） 1支